【裁判字號】    90,上易,1750
【裁判日期】    901031
【裁判案由】    動產擔保交易法
【裁判全文】
臺灣高等法院高雄分院刑事判決                    九十年度上易字第一七五號
    上  訴  人
    即  被  告  甲○○
右上訴人因違反動產擔保交易法案件，不服臺灣高雄地方法院九十年度易字第二七○
二號，中華民國九十年八月二十日第一審判決（起訴案號：臺灣高雄地方法院檢察署
九十年度偵字第七七九三號）提起上訴，本院判決如左：
    主  文
上訴駁回。
    事  實
一、甲○○於八十九年三月二十一日，以附條件買賣分期付款之方式，經由經銷商裕
    昌汽車股份有限公司向裕融企業股份有限公司（下稱裕融公司）購買車牌號ＺＤ
    ─八三八六號自小客車乙輛，並向主管機關高雄市監理處辦理動產擔保交易登記
    ，為動產擔保交易之債務人。雙方約定分期總價為新台幣（以下同）捌拾參萬壹
    仟陸佰元，分三十六期給付，每月一期，每期給付二萬三千一百元，標的物存放
    地點為高雄市楠梓區右昌忠義四巷十四號，在價金未全部付清前，標的物所有權
    仍屬於出賣人裕融公司所有，買受人甲○○僅得先行占有使用，不得任意將標的
    物遷移、出賣、出質、移轉或為其他處分。詎甲○○於取得標的物之，僅付十四
    期之分期款，自九十年二月十日起即未續繳分期款，並意圖不法之利益，將標的
    物出質於設在高雄市○○路某當鋪，得款週轉，致裕融公司追索無著受有損害。
二、案經裕融公司訴由台灣高雄地方法院檢察署檢察官偵查起訴。
    理  由
一、右揭事實業據上訴人即被告甲○○（下稱被告）坦承不諱，核與告訴人裕融公司
    之代理人方怡仁指訴情節相符，復有動產擔保交易附條件買賣契約書、動產擔保
    交易登記證明書在卷可憑，被告自白顯與事實相符，堪可採信，犯行已堪認定。
二、核被告所為，係犯動產擔保交易法第三十八條之意圖不法之利益，將標的物出質
    罪。
三、原審因而適用刑法第十一條前段、動產擔保交易法第三十八條、刑法第四十一條
    第一項、罰金鍰提高標準條例第一條前段、第二條，並審酌被告犯後坦承犯行，
    態度良好，前此於八十年間曾因誣告罪被科處罰金參仟元，有台灣高等法院被告
    全國前案紀錄表在卷可憑，本件僅繳納十四期之買賣價金，且迄今仍未賠償告訴
    人所受損害等一切情事，量處拘役五十五日，並諭知易科罰金之折算標準。經核
原判決認事用法，均無不合，量刑亦甚妥適，被告上訴意旨，指摘原判決不當，
    為無理由，應予駁回。
據上論斷，應依刑事訴訟法第三百六十八條，判決如主文。
本案經檢察官董明正到庭執行職務。
中      華      民      國    九十    年      十      月      三十一    日
                              臺灣高等法院高雄分院刑事第八庭
                                  審判長法官  郭雅美
                                        法官  張盛喜
                                        法官  莊飛宗
右正本證明與原本無異。
不得上訴。
                                      書記官  張明賢
中      華      民      國    九十    年      十一    月        二      日
附錄：本判決論罪科刑法條全文
動產擔保交易法第三十八條：
 (處分標的物之處罰)
動產擔保交易之債務人，意圖不法之利益，將標的物遷移、出賣、出質、移轉、抵押
或為其他處分，致生損害於債權人者，處三年以下有期徒刑、拘役或科或併科六千元
以下之罰金。
                                                                  Ａ


司法院資訊處製作；財團法人民間司法改革基金會備份。
